【裁判字號】    97,易,2780
【裁判日期】    970915
【裁判案由】    家暴傷害
【裁判全文】
臺灣板橋地方法院刑事判決              97年度易字第2780號
聲  請  人  臺灣板橋地方法院檢察署檢察官
被      告  甲○
上列被告因家暴傷害案件，經檢察官聲請以簡易判決處刑（九十
七年度偵字第一四三七六號），本院認有刑事訴訟法第四百五十
一條之一第四項但書第三款之情形，改依通常程序審理，茲判決
如下：
    主  文
本件公訴不受理。
    理  由
一、程序事項：
    按檢察官聲請以簡易判決處刑之案件，經法院認為有刑事訴
    訟法第四百五十一條之一第四項但書之情形者，應適用通常
    程序審判之，刑事訴訟法第四百五十二條定有明文。查本件
    被告甲○被訴家暴傷害乙案，前經本院審理後，認有刑事訴
    訟法第四百五十一條之一第四項但書第三款之情形，不宜以
    簡易判決處刑，爰依刑事訴訟法第四百五十二條之規定，改
    依通常程序審判之，合先敘明。
二、公訴意旨略以：被告甲○與告訴人乙○○係夫妻關係，為家
    庭暴力防治法第三條第一款所稱之家庭成員，二人於民國九
    十七年四月六日十一時許，在臺北縣中和市○○街一八０巷
    五０弄十五號五樓住處，因小孩管教之問題發生爭執，被告
    甲○竟基於傷害人身體之犯意，徒手毆打告訴人乙○○，致
    告訴人乙○○受有右側小腿之表淺損傷、左側前臂挫傷、左
    側手挫傷、右側大腿挫傷及右側小腿挫傷之傷害。嗣因告訴
    人乙○○報警處理，始悉前情。因認被告甲○涉有刑法第二
    百七十七條第一項之普通傷害罪嫌等語。
三、按告訴乃論之罪，告訴人於第一審辯論終結前，得撤回其告
    訴；又告訴或請求乃論之罪，未經告訴、請求或其告訴、請
    求經撤回或已逾告訴期間者，應諭知不受理之判決，刑事訴
    訟法第二百三十八條及第三百零三條第三款分別定有明文。
    再告訴乃論之罪，經告訴人向司法警察官告訴後，旋復撤回
    ，即應生效，按照刑事訴訟法第二百十七條第二項該告訴人
    不得再行告訴，嗣後如再向檢察官告訴，檢察官應依同法第
    二百三十四條第一項予以不起訴處分，本院院字第一三四五
    號關於該部分之解釋，應予變更（司法院院字第二二九二號
    解釋意旨可資參照）。所謂未經告訴，係指未經合法告訴，
    包括依法不得告訴及告訴不合法，又所謂不得告訴，例如，
    撤回告訴之人不得告訴、撤回自訴之人不得再行告訴、對通
    姦之配偶縱容或宥恕者不得告訴等。
四、本件告訴人乙○○告訴被告甲○家暴傷害案件，經檢察官聲
    請簡易判決處刑，認被告甲○係犯刑法第二百七十七條第一
    項之普通傷害罪嫌，依同法第二百八十七條之規定，須告訴
    乃論。查告訴人乙○○前於九十七年四月六日向警方提起本
    件傷害告訴後，旋於同年月十二日復向警方表示撤回本件傷
    害告訴，此有九十七年四月六日及同年月十二日警詢筆錄二
    份在卷可參（參見偵卷第六—八、九—十頁），並經告訴人
    乙○○於本院訊問中陳述：（法官問告訴人：是否已向警局
    表示撤回本件告訴？）是，我有去警局做過撤回告訴等語明
    確（參見本院卷九十七年八月六日訊問筆錄第二頁），揆諸
    前揭法條規定及說明，告訴人乙○○嗣後既已向警方（即司
    法警察官）對被告甲○合法撤回本件傷害告訴，本即應生效
    ，惟公訴人遽未查明於此而對被告甲○予以不起訴處分，卻
    仍對被告甲○向本院聲請以簡易判決處刑（即提起公訴）。
    是本件傷害告訴既屬未經合法告訴，亦即依法撤回告訴之人
    不得告訴，則本件爰不經言詞辯論，逕為諭知不受理之判決
    ，以求適法。
據上論斷，應依刑事訴訟法第四百五十二條、第三百零三條第三
款、第三百零七條，判決如主文。
中    華    民    國    97    年    9     月    15    日
                  刑事第六庭    法  官  林家賢
上列正本證明與原本無異。
如不服本判決，應於判決送達後十日內，向本院提出上訴狀（應
附繕本），上訴於臺灣高等法院。
                                書記官  林政良
中    華    民    國    97    年    9     月    15    日


司法院資訊處製作；財團法人民間司法改革基金會備份。
